臺灣新北地方法院行政訴訟判決
　　　　　　　　　　　　　　　　　　110年度交字第903號
原      告  王寶珠  
訴訟代理人  李彥龍  
被      告  新北市政府交通事件裁決處
                      設新北市○○區○○路○段000號2樓
代  表  人  李忠台    住同上
訴訟代理人  黃曉妍    律師
                      住臺北市○○區○○○路○段0號5樓之
                        1
上列當事人間因交通裁決事件，原告不服被告中華民國111年2月
16日新北裁催字第48-P20000000號裁決，提起行政訴訟，本院
判決如下：
    主  文
一、原告之訴駁回。
二、訴訟費用新台幣參佰元由原告負擔。
    事實及理由
壹、程序方面：
一、原告不服被告所為道路交通管理處罰條例第 8條的裁決而提
    起撤銷訴訟，依行政訴訟法第237條之1，應適用交通裁決事
    件訴訟程序。本件因卷證資料已經明確，本院依同法第237
    條之7規定，於是不經言詞辯論，直接裁判。
二、本件就被告已提出之採證照片（文書證據），乃員警認定違
    規事實，就當時存在事實情況，藉由照相機將當時客觀環境
    以影像紀錄之實際展現，並非法院為主觀體會之描述記載，
    亦非調查新證據，且該文書證據被告既已送達原告表示意見
    ，已為程序保障，且為避免當事人開庭之勞費及訴訟經濟，
    依該卷證資料已經明確，直接作為文書證據。
三、原告委任其配偶李彥龍為訴訟代理人，此有委任狀、身分證
    影本在卷可稽（見本院卷第71-72頁、第67頁），依行政訴
    訟法第49條第2項第4款規定，准為原告之訴訟代理人。
貳、實體方面：
一、爭訟事實概要：緣原告王寶珠所有車牌號碼000-0000號自用
    小客車（下稱系爭汽車），於民國（下同）110年10月16日1
    2時51分許，於壽豐鄉台11線8.4K南下處，有「在顯有妨礙
    他車通行處所停車」之違規行為，經花蓮縣警察局吉安分局
    （下稱原舉發單位）員警認定違規屬實，爰於同日填製掌電
    字第P20000000號舉發違反道路交通管理事件通知單逕行舉
    發，記載應到案日期為110年11月30日前，案件於110年10月
    18日移送被告，原告於110年10月29日提出申訴，案經被告
    函請原舉發單位重新查處違規事實後，於110年11月26日依
    依道路交通管理處罰條例(下稱處罰條例)第56條第1項第5款
    規定製開新北裁催字第48-P20000000號違反道路交通管理事
    件裁決書，裁處「罰鍰新臺幣（下同）900元整」，因原裁
    決書違規地點誤繕為「豐壽鄉臺11線8.4K北上」，應為「豐
    壽鄉臺11線8.4K南下」，被告爰更正新北裁催字48-P200000
    00號違反道路交通管理事件裁決書違規地點之紀載，於111
    年2月16日依相同之舉發違規事實及舉發違反法條重新製開
    裁決書，原告不服原處分，提起本件行政撤銷交通裁決訴訟
    。
二、原告起訴主張及聲明：
㈠、原告主張要旨：
⑴、原告王寶珠於民國110年10月16曰12時51分，搭乘配偶李彥
    龍（駕駛人）所駕駛系爭汽車赴花蓮壽豐出遊，停於花蓮縣
    壽豐鄉台11線（花東海岸公路）8.4K南下白線，該處沿路既
    非紅線亦非機車（或腳踏車）專用道，依道路經驗應該屬於
    得駐車範圍。沿途路面邊線内完全被民宅私設的三角錐、輪
    胎、盆栽，甚至營業用立牌等障礙物占用，私設障礙物應為
    侵占公用道路，因為民宅所有權範圍不可能及於整段路面邊
    線。
⑵、由於沿途路面邊線被民宅侵占而無法停靠，於是駕駛順著路
    面邊線，往前繼續找尋停車位，當時現場早已有許多輛自小
    客車順向緊靠右邊停車，以為前面整段都是可停車的路面邊
    線範圍，車聚效應下自然而然仿效許多自小客車也跟著停，
    最後被舉發單位（吉安分局鹽寮派出所）開單。
⑶、發現派出所懸掛樹腰下之禁止停車紙張（A4紙張列印），是
    事後透過google街景圖放大再放大才知悉，事前根本無從預
    見該禁停告示紙張，因為根據經驗法則，數10部車一旦順向
    停靠，樹腰之告示紙張勢必會被遮擋，姑且不論沿路整排車
    是否全部違停，相信絕大多數駕駛，若事前就看到紙張，就
    不會有人繼續停那兒，正是因為大多數停車的駕駛根本看不
    到派出所簡陋張貼之紙張，造成沿路整排自小客車均被開單
    。退一步而言，以台11線道路限速來說，行車速度大約介於
    40〜50公里，即使派出所懸掛紙張之附近全面淨空車輛，行
    經懸掛處之車輛駕駛根本不可能清楚看到紙張内容，更何況
    當時是在被遮擋的情況下。
⑷、駕駛人即使再往前開尋找停車位，也是難上加難，因為事後
    透過google衔景圖觀察附近，竟發現數公里之遠處的路面邊
    線也被三角錐占用，但路面邊線畫設的標線為白實線，照理
    說應該可以停車，卻完全擺放三角錐不讓遊客們停車，雖無
    法辨識是否為派出所擺設，但如果是派出所刻意擺設，不讓
    開車的駕駛們停放，那到底要怎麼停？若派出所老早就將該
    範圍列為取締重點，就應該事先畫設紅線或設置符合道路交
    通標誌標線號誌設置規則（下稱：道交號誌規則）的禁制標
    誌，以利駕駛們一目了然，不因其他車輛遮擋而誤入陷阱遭
    開罰。
⑸、本訴狀爭點大致如下：
㈠、派出所自行列印「嚴禁違停，違者舉發」之A4紙張完全不符
    合道交號誌規則。依道交號誌規則第13條規定：「標誌牌面
    之大小，應以車輛駕駛人在適當距離内辨認清楚為原則」、
    「禁制標誌在一般道路上應用標準型；行車速率較高或路面
    寬闊之道路應用放大型」。派出所自行列印A4紙張懸掛樹腰
    似乎有意使其有禁制標誌之效果，但事實上毫無彰顯警示效
    果，尤其在車輛遮擋之情況下；台11線若不是一般道路就是
    路面寬闊道路，甚至是行車速率較高之道路，依道交號誌規
    則第13條，其標誌應用標準型或放大型，然而警方禁制標誌
    僅用A4紙張印列「嚴禁違停，違者舉發」，僅區區2張紙懸
    掛樹腰下，其標誌之懸掛高度過低、體型、顏色、角度及大
    小尺寸等均顯有重大瑕疵，分述如下：
　　①就懸掛高度而言，依道交號誌規則第18條規定：「懸掛式
      標誌之垂直淨空，一般道路不得少於四公尺六十公分」，
      若台11線是一般道路，則警方禁制標誌之垂直淨空高度顯
      不符四公尺六十公分，從google放大街景圖所示大約0.8
      至1公尺，可見標誌高度過低，讓原告及絕大多數駕駛均
      屬不能實現（或看到）其標誌，更何況是在被其他車遮擋
      的情形下，爰派出所採用的禁制標誌顯有重大瑕疵。
　　②就體型及顏色而言，依道交號誌規則第57條，禁制標誌之
      設計，依下列規定：「體形必須是圓形、八角形、倒等邊
      三角形、方形及專用於鐵路平交道之交叉形。」禁止限制
      標誌之顏色必須為白底紅邊黑色圖案。從google街景圖，
      派出所僅用簡陋A4紙張印列，其顏色並非白底紅邊黑色圖
      案，標誌未見紅邊，亦顯不符道交號誌規則。
　　③就角度而言，依道交號誌規則第16條規定：「標誌之牌面
      應與行車方向成九十度角為原則。」從google街景圖來看
      ，派出所懸掛樹腰之禁制標誌歪斜不堪，懸掛角度未成九
      十度角，亦顯不符道交號誌規則。
    ④就大小尺寸而言，依道交號誌規則第57條，禁制標誌之大
　　小尺寸：「標準型一圓形之直徑為六五公分，八角形之對角
　　線為七〇公分，三角形之邊長為九〇公分。」、「放大型一
　　圓形之直徑為九〇公分，八角形之對角線為九〇公分，三角
　　形之邊長為一二〇公分。」如上所述，台11線禁制標誌應用
　　標準型或放大型，從第57條來看，不論是標準型或放大型，
　　派出所採用的標誌乃方形（即A4紙張），均不在第57條所載
　　之圓形、八角形、三角形範圍内，亦顯不符道交號誌規則。
㈡、若派出所對該路段一開始就有意列為重點取締範圍，就應該
　　改採足以彰顯警示效果之方式，而非單憑2張簡陋的A4紙張
　　就作為取締依據，也不應該以前述三角錐占用路面邊線，澈
　　底占用了原本可以停車的範圍。首先紙張簡陋不符上述道路
　　號誌規則，紙張本身就不足以取代正規之禁制標誌；其次台
　　11線屬於海線，其天氣驟變，經常有風大雨大情形，紙張在
　　風吹日曬雨淋之環境下不易保存或維持原樣；第三，沿途三
　　角錐也未標示執法單位；第四，縱使沿路在路面邊線擺放三
　　角錐，仍可能因天候因素移位或傾倒，不知情的外地遊客誤
　　停的機率仍然很高。
㈢、原告申訴提及派出所採用的禁制標誌完全不符道交號誌規則
　　等情節，被告（新北市政府交通事件裁決處）卻隻字未提，
　　僅就違規事實作認定有失公允，並未綜合考量派出所禁制標
　　誌自始不符規則，也未詳查現場周圍環境對駕駛們顯不合
　　理；更何況台11線8.4K南下（或北上）為2〜3線之筆直寬廣
　　道路，甚至一望無際，駕駛順向緊靠右邊白線停車，從警方
　　舉發照片清楚顯示並未妨礙人車通行，似乎不符合道路交通
　　管理處罰條例第56條第1項第5款；另外原告申訴資料檢附
　　「交通違規罰鍰明細資訊」，其中違規地點為壽豐鄉台11線
    8.41(「北上」，與派出所舉發通知單登載的「南下」大
　　相逕庭（被告裁決書所載違規地點也登載「北上」之錯誤資
　　訊。原告相信除了自己當天被舉發之外，應該尚有更多遭罰
　　的駕駛或車主都有類似情況，大家都因無法看到警示紙張而
　　被開罰，可以說該行政處分對任何人均屬不能實現（或看
　　到），凸顯派出所採用的禁制標誌顯有重大瑕疵，無從發揮
　　警示或提醒效果。
㈣、反面驗證來說，警方因同樣事件或原因大量開罰誤停在快慢
　　車道分隔線的駕駛們，保守估計來算，若以假日當日舉發5
　　0〜100件數計算，每月就高達上百件甚至近千件舉發案例，
　　這是否代表警方採用的警示方式極具爭議？才會讓這麼多人
　　在不知情之情況下誤停，就算想往前找其他地方停車也被警
　　方三角錐占用了路面邊線。【註：原告已懷孕36周，出遊目
　　的地為海崖谷景點，不論附近或方圓數公里之遠的地方均找
　　不到停車地方，自己身為孕婦也無法步行折返如此之遠的地
    方上下車，在上述情況下駕駛順向靠右停在白線上，以為停
    在路面邊線上】。
㈤、原告遭開罰地點鄰近景點，對警方來說可能是重點取締範
　　圍，相信警方單憑這路段附近舉發過的大量案例件數或統計
　　數據就能預先知道，如何更有效設置告示方能眾所皆知，警
　　方依道交號誌規則第5條明定為主管機關，就應該提早劃設
　　符合道交號誌規則之禁制標誌（舉凡標誌之牌面大小尺寸、
　　高度、體形、顏色等均須符合道交號誌規則），不論是在道
　　路上或告示牌上都應更加凸顯該路段為重點取締，俾使大眾
　　知悉。前述民宅私設障礙物侵占了原本可供駕駛停車的路面
　　邊線，而且相信早已行之有年，然而警方視若無睹，放任其
　　侵占公用道路，完全侵佔原本可供駕駛停車的路面邊線，最
　　後無法停在警方期待的路面邊線而遭開罰，大多數駕駛都因
　　此全部遭開罰；即使繼續往前找車位，也同樣因為派出所沿
　　路擺設三角錐,占用了路面邊線無法停。
⑹、綜上所述，警方舉發採用之禁制標誌具有重大明顯之瑕疵，
　　完全不符合道交號誌規則，其形式極具爭議，舉凡其懸掛高
　　度、體型、顔色、角度及大小尺寸等均顯有重大瑕疵。原告
　　及絕大多數駕駛都無法共見共聞其禁止標誌，若調閲此路段
　　過往被開罰的人數統計來看，相信絕非少數誤違規之個案。
　　原告認為該行政處分可能適用行政程序法第111條：「對任
　　何人均屬不能實現」、「具有重大明顯之瑕疪」。若該處分
　　無效，依行政程序法第110條第3項：「無效之行政處分自始
    不生效力。」
㈡、聲明：⑴原處分撤銷。⑵訴訟費用由被告負擔。
三、被告答辯及聲明：
㈠、答辯要旨：
⑴、查原舉發單位回復函(被證3)，系爭汽車停放於該處已滿3分
    鐘，且駕駛人不在車上，非得立即行駛之狀態，屬「停車」
    行為無誤，有臺北高等行政法院108年度交上字第285號行政
    判決可資參照。
⑵、次查員警答辯報告書及採證照片（被證5)，系爭汽車停放處
    為機慢車道，且系爭車輛停放位置，已幾乎全部佔據該車道
    ，所餘路幅已不足以供機慢車安全通過該路段，顯然已妨礙
    機慢車通行權益、阻礙交通順暢；另經花蓮縣政府回覆函(
    被證6)確認，該址為交通部公路總局第四區養護工程處花蓮
    工務段養護，車輛停放位置於路面邊線內，依規定停車應於
    路面邊線以外範圍，綜上可認原告將系爭汽車停放於該址實
    質上確實妨礙他車通行，核其行為為處罰條例第56條第1項
    第5款規制效力所及，被告據上開理由並參酌臺北高等行政
    法院102年簡上字第131號判決之意旨而處分原告，應屬於法
    有據。
⑶、至原告稱「系爭地點設置標牌不合法、警方懸掛樹下之警示
    紙張勢必被擋住…」等情，經查本件違規地點，已劃設快慢
    車道分隔線及路面邊線，駕駛人自應遵守該標線之規定，不
    以再劃設禁止停止線、禁止臨時停車線、機慢車道路面字體
    及標誌為必要；且員警於違規地點張貼「嚴禁違停，違者舉
    發」，目的僅為重申既有交通規定提醒用路人此處不得停車
    ，性質僅係觀念通知非行政處分，其以何方式作成，與本件
    所由之事實(於妨礙他車處所停車)無關，渠等主張應屬無據
    。
⑷、再者，原告既為合法考領汽車駕駛執照之人，有汽車車籍查
    詢資料及駕駛人基本資料（被證8）為憑，其對上述規定應
    知之甚詳，並應確實遵守。是原告前揭所述，無非單方所執
    之詞，委無足取。綜上所述，本處依法裁處，應無違誤。原
    告之訴為無理由，陳請判決如答辯聲明所載，以維法紀。
㈡、聲明：⑴原告之訴駁回。⑵訴訟費用由原告負擔。
四、爭執事項：
㈠、舉發單位之禁制標誌，是否有重大瑕疵構成無效之行政處分,
    作為撤銷原處分依據？
㈡、駕駛緊靠右邊白線停車，是否有妨礙人車通行？原處分裁罰
    原告，是否適法有據？
五、本院之判斷：
㈠、上開爭訟事實，除爭執事項外，為兩造所不爭執，並有掌電
    字第P2PA11926號舉發違反道路交通管理事件通知單、移送
    記錄及送達證書、原告之申訴書、花蓮縣警察局吉安分局11
    0年11月12日吉警交字第1100024575號函、新北裁催字第48-
    P20000000號違反道路交通管理事件裁決書及送達證書、花
    蓮縣警察局吉安分局111年1月18日吉警交字第1110001339號
    函附答辯報告表、交通違規現場照片、花蓮縣政府111年1月
    22日府建交字第1110017895號函、.111年2月16日重新製開
    新北裁催字第48-P20000000號違反道路交通管理事件裁決書
    、汽車車籍查詢及駕駛人基本資料等附卷可稽（見本院卷第
    139頁至167頁），堪可認定為事實。
㈡、本件應適用之相關法令：
⑴、道路交通安全規則第112 條第1 項第9 款：「汽車停車時，
    應依下列規定：九、顯有妨礙其他人、車通行處所，不得停
    車。」。
⑵、道路交通標誌標線號誌設置規則第149 條第1 項第1 款第3
    目規定：「標線依其型態原則上分類如下：一、線條以實線
    或虛線標繪於路面或緣石上，用以管制交通者，原則上區分
    如下：㈢. . . 設於路側者，作為車輛停放線. . . 。」。
⑶、道路交通標誌標線號誌設置規則第183條第1項：「路面邊線
    ，用以指示路肩或路面外側邊緣之界線。其線型為白實線，
    線寬為15公分，整段設置。」。
⑷、道路交通管理處罰條例第3 條第1 項第10款、第11款：「本
    條例用詞，定義如下：十、臨時停車：指車輛因上、下人、
    客，裝卸物品，其停止時間未滿三分鐘，保持立即行駛之狀
    態。十一、停車：指車輛停放於道路兩側或停車場所，而不
    立即行駛。」。
⑸、道路交通管理處罰條例第56條第1 項第5 款：「汽車駕駛人
    停車時，有下列情形之一者，處新臺幣六百元以上一千二百
    元以下罰鍰：五、在顯有妨礙其他人、車通行處所停車。」
    。
⑹、按「本細則依道路交通管理處罰條例第92條第4 項規定訂定
    之。」、「處理違反道路交通管理事件之程序及統一裁罰基
    準，依本細則之規定辦理。前項統一裁罰基準，如附件違反
    道路交通管理事件統一裁罰基準表。」，違反道路交通管理
    事件統一裁罰基準及處理細則第1 條、第2 條第1 項、第2
    項分別亦有明定，是違反道路交通管理事件統一裁罰基準及
    處理細則即係基於法律之授權所訂定，而該處理違反道路交
    通管理事件之統一裁罰基準（即「違反道路交通管理事件統
    一裁罰基準表」）已考量「違反事件」、「法條依據」、「
    法定罰鍰額度或其他處罰」、「違規車種類別或違規情節」
    、「期限內繳納或到案聽候裁決者」、「逾越應到案期限30
    日內，繳納罰鍰或到案聽候裁決者」、「逾越應到案期限30
    日以上60日以內，繳納罰鍰或到案聽候裁決者」、「逾越應
    到案期限60日以上，繳納罰鍰或逕行裁決處罰者」等因素，
    作為裁量之標準，並未違反授權之目的及裁量權之本質，是
    其不僅直接對外發生效力，且被告亦應受其拘束而適用之。
㈢、按『停車』與『行駛』的概念區分，是以有無『立即行駛』作為判
    別標準，『立即行駛』就是『行駛』；反之，『非立即行駛』就是
    停車，而『臨時停車』，因為並非『立即行駛』，當然為『停車』
    的概念所涵蓋，至於道交條例第3條 第10款將臨時停車定義
    為『指車輛因上、下人、客，裝卸物品』及『停止時間未滿3 
    分鐘』與『保持立即行駛之狀態』等法律構成要件要素，此乃『
    停車』之特別規定，只有符合道交條例第3條第10款規定之各
    項法律構成要件要素，才該當於『臨時停車』之定義，否則如
    有其中一法律構成要件要素不合致，即應回歸適用『停車』之
    定義（臺北高等行政法院108 年度交上字第285 號判決意旨
    參照）；又道路交通管理處罰條例第56條第1 項第5 款所謂
    在顯有妨礙其他人、車通行處所停車者，應予處罰之立法目
    的，係指汽車駕駛人停車之地點明顯妨礙其他人、車通行，
    造成其他人車通行之不便而言（臺北高等行政法院 102 年
    度簡上字第 131 號判決意旨參照）。
㈣、行政程序法第111條第7款規定，其他具有重大瑕疵，行政處
    分無效。按交通標誌、標線、號誌之設置目的，在於提供車
    輛駕駛人及行人有關道路路況之警告、禁制、指示等資訊，
    以便利行旅及促進交通安全，有無設置之必要，如何設置，
    設置何種標線以及在何處設置，屬主管機關職權內依法裁量
    之範圍，是此一涉及特定地點、多數人及長期時間之交通管
    制行為，揆諸前揭法條意旨，當屬一般處分甚明。則既屬一
    般處分，依行政程序法第100條第2項、第110條第2項之規定
    ，一般處分之送達得以公告為之，除公告另訂不同日期者外
    ，自公告日起發生效力。是就前揭「路面邊線」之設置，主
    管機關之「劃設行為」，即屬一種「公告」措施，於對外劃
    設完成時，即發生效力，人民即有遵守之義務，人民對該禁
    制標線處分如有不服，認有重大瑕疵，有行政處分無效情況
    ，得循序提起訴願及撤銷訴訟以為救濟。於該一般處分經廢
    止、撤銷或限制其效力前，當非人民所得僅憑個人主觀認定
    而恣意決定遵守與否？依上開道路交通標誌標線號誌設置規
    則第183條第1項規定，路面邊線用以指示路肩或路面外側邊
    緣之界線。又依同規則第149 條第1 項第1 款第3目規定，
    設於路側者，作為車輛停放線，依花蓮縣政府111年1月22日
    府建交字第1110017895號函說明事項二「查旨揭車輛停放地
    點為省道台11線，道路主管機關為交通部公路總局第四區養
    護工程處花蓮工務段，」（見本院卷第161頁）。是以上開
    路面邊線繪設，為一般處分，於公告時起發生效力，經廢止
    、撤銷或限制其效力前，人民即有遵守之義務。
㈤、本件原告之行政訴訟意旨略以：「①系爭地點禁制標誌設置不
    合法②分不清三角錐為民宅私設還是警用三角錐？③遭他車擋
    住員警張貼之『嚴禁違停，違者舉發』顯有重大瑕疵」等語置
    辯。惟查：
⑴、依花蓮縣警察局吉安分局110年11月12日吉警交字第11000245
    75號函說明事項二「、、、。該車停放於機慢車道上，顯有
    妨礙他車通行，且停放時間已滿3分鐘，並未保持立即行駛
    之狀態，且駕駛人不在車上」（見本院卷第149頁），依上
    開臺北高等行政法院108年度交上字第285號行政判決意旨屬
    「停車」行為無誤。
⑵、依員警答辯報告書及採證照片（見本院卷第157頁、第159頁
    ）所示：系爭汽車停放處為機慢車道，且系爭車輛停放位置
    ，已幾乎全部佔據該車道，所餘路幅已不足以供機慢車安全
    通過該路段，顯然已妨礙機慢車通行權益、阻礙交通順暢；
    而依上開花蓮縣政府回覆函確認，該址為交通部公路總局第
    四區養護工程處花蓮工務段養護，並非民宅私設地，車輛停
    放位置於路面邊線內，依規定停車應於路面邊線以外範圍，
    綜上可認原告將系爭汽車停放於該址，實質上確實妨礙他車
    通行，核其行為構成處罰條例第56條第1項第5款違規行為，
    被告據上開理由處分原告，應屬於法有據。
⑶、本件違規地點，已劃設快慢車道分隔線及路面邊線，駕駛人
    自應遵守該標線之規定，不以再劃設禁止停止線、禁止臨時
    停車線、機慢車道路面字體及設置標誌為必要，是以員警於
    違規地點張貼「嚴禁違停，違者舉發」，目的僅為重申既有
    交通規定提醒用路人此處不得停車，性質僅係觀念通知非行
    政處分，況其以何方式作成，與本件所由之事實(於妨礙他
    車處所停車)無關，渠等主張「系爭地點設置標牌不合法、
    警方懸掛樹下之警示紙張勢必被擋住」等情，難據為撤銷原
    處分之理由。
⑷、原告既為合法考領汽車駕駛執照之人，有汽車車籍查詢資料
    及駕駛人基本資料（見本院卷第165-167頁）為憑，其對上
    述規定應知之甚詳，並應確實遵守。是原告前揭所述，無非
    單方所執之詞，委無足取。綜上所述，被告依法裁處，應無
    違誤。
六、本件判決基礎已臻明確，兩造其餘攻擊防禦方法及訴訟資料
    ，經本院審核後，或與本案爭點無涉，或對於本件判決結果
    不生影響，爰無庸一一再加論述，爰併敘明。
七、結論：原處分並無違誤，原告訴請撤銷為無理由，應予駁回
    ，本件第一審裁判費新臺幣300 元，應由敗訴之原告負擔，
　　所以確定如主文第2 項所示。
八、依行政訴訟法第195 條第1 項後段、第98條第1 項前段、第
    237 條之7 、第237 條之8 第1 項，判決如主文。
中　　華　　民　　國　　111 　年　　3 　　月　　16　　日
                  行政訴訟庭  法  官  陳伯厚
上為正本係照原本作成。
如不服本判決，應於判決送達後20日內，向本院提出上訴狀，上
訴狀並應記載上訴理由，表明關於原判決所違背之法令及其具體
內容或依訴訟資料可認為原判決有違背法令之具體事實，並繳納
上訴費新臺幣750元。 其未表明上訴理由者，應於提出上訴後20
日內向本院補提理由書（上訴狀及上訴理由書均須按他造人數附
繕本），如逾期未提出上訴理由書者，本院毋庸再命補正，由本
院逕以裁定駁回上訴。　　
                              書記官  陳柔吟　　
中　　華　　民　　國　　111 　年　　3 　　月　　16　　日